【裁判字號】    95,上易,1309
【裁判日期】    951206
【裁判案由】    竊盜
【裁判全文】
臺灣高等法院臺中分院刑事判決        95年度上易字第1309號
上  訴  人
即  被  告  乙○○
上列上訴人因竊盜案件，不服臺灣彰化地方法院95年度易字第82
1號95年8月30日中華民國第一審判決（起訴案號：臺灣彰化地方
法院檢察署95年度偵字第4393號），提起上訴，本院判決如下：
    主  文
上訴駁回。
    事實及理由
一、本案經本院審理結果，認第一審判決認事用法及量刑均無不
    當，應予維持，並引用第一審判決書記載之事實、證據及理
    由（如附件）。
二、上訴人即被告乙○○（下稱被告）在本院並未提出其他有利
    之證據，其雖辯稱：伊不知道鄭聰穎邀伊出去是要偷東西，
    也沒有看到鄭聰穎有偷東西出來，事後亦未分到任何財物云
    云。然查，被告與鄭聰穎、賴秋圓等人共同於原審判決所示
    之時間、地點、方式連續竊盜，被告負責在路口把風（即被
    人發現時，立刻打電話通知鄭聰穎），便利鄭聰穎下手行竊
    ，鄭聰穎平時會拿零用錢給被告做為報酬之事實，業據被告
    於警詢、偵查及原審審理時均坦承不諱（見警卷第十八頁、
    偵卷第九一至九三頁、原審卷第十九頁），核與證人即共犯
    鄭聰穎於警詢及賴秋圓於警偵訊時證述情節相符（見偵卷第
    三五至三六頁、第四三至四六頁、第七十至七二頁），並有
    監視器翻拍相片八張存卷可據（見警卷第五五至五六頁），
    復經證人即製作被告警詢筆錄之警員蘇瑞芳及詹廷耀於偵查
    時證稱：被告主動帶伊等去行竊地點查證，並表示都是鄭聰
    穎進去裡面行竊，他在外面把風，就是如果有人經過或進來
    就要打電話通知鄭聰穎，被告又說鄭聰穎會拿零用錢給他等
    語（見偵卷第八二至八三頁）無誤。是被告於本院翻異前詞
    ，辯以上情，顯係事後卸責之詞，不足採信，其犯行堪予認
    定。因此被告上訴意旨空言否認犯罪，並認原審量刑過重，
    指摘原判決不當，並無理由，應予駁回。
三、據上論斷，應依刑事訴訟法第三百七十三條、第三百六十八
    條，判決如主文。
本案經檢察官甲○○到庭執行職務。
中    華    民    國    95    年    12    月    6     日
               刑事第八庭  審判長法  官  羅  得  村
                                 法  官  劉  榮  服
                                 法  官  張  靜  琪
上列正本證明與原本無異。
不得上訴。
                                 書記官  陳  妙  瑋
中    華    民    國    95    年    12    月    8     日
附錄本判決論罪科刑法條：
刑法第三百二十一條
犯竊盜罪而有左列情形之一者，處六月以上五年以下有期徒刑：
一  於夜間侵入住宅或有人居住之建築物、船艦，或隱匿其內而
    犯之者。
二  毀越門扇、牆垣或其他安全設備而犯之者。
三  攜帶兇器而犯之者。
四  結夥三人以上而犯之者。
五  乘火災、水災或其他災害之際而犯之者。
六  在車站或埠頭而犯之者。
前項之未遂罰之。
                                                      Ｆ


司法院資訊處製作；財團法人民間司法改革基金會備份。
